【裁判字號】    95,台上,6084
【裁判日期】    951109
【裁判案由】    違反毒品危害防制條例
【裁判全文】
最高法院刑事判決            九十五年度台上字第六０八四號
上  訴  人  甲○○
                    3號（另案於台灣台北監獄台北分監執行
                    中）
上列上訴人因違反毒品危害防制條例案件，不服台灣高等法院中
華民國九十五年六月十五日第二審判決（九十五年度上訴字第一
０三二號，起訴案號：台灣板橋地方法院檢察署九十四年度偵字
第一五七五八號），提起上訴，本院判決如下：
    主  文
上訴駁回。
    理  由
按刑事訴訟法第三百七十七條規定，上訴於第三審法院，非以判
決違背法令為理由，不得為之。是提起第三審上訴，應以原判決
違背法令為理由，係屬法定要件。如果上訴理由狀並未依據卷內
訴訟資料，具體指摘原判決不適用何種法則或如何適用不當，或
所指摘原判決違法情事，顯與法律規定得為第三審上訴理由之違
法情形，不相適合時，均應認其上訴為違背法律上之程式，予以
駁回。上訴人甲○○上訴意旨略稱：(一)證人李佳霖於警詢中證稱
其所施用之第二級毒品安非他命是向綽號「阿標」之男子以新台
幣（下同）五百元購得，而偵查中又謂認識上訴人很久是小時候
鄰居，足證李佳霖之證言，不足證明上訴人有販賣安非他命之行
為，否則怎會連數量都不清楚，原判決對上訴人縱有交付安非他
命予李佳霖，是否有獲利及獲利多少，並未調查、說明，違背法
令。(二)證人高晉祿與上訴人之間，並非買賣毒品的客戶關係，上
訴人在民國九十二、九十三年間多半在獄中服刑，證人不可能找
上訴人買毒品，其證言偏頗，不足採信。原審未再行訊問是否有
與上訴人共同出資購買，率認高晉祿之證言可採，亦有未當。(三)
證人徐偉城在偵查中稱並非向上訴人購買第一級毒品海洛因，第
一審則稱是上訴人怕警察查獲，才放在其身上，其證言前後反覆
，且徐偉城並不吸毒，怎會向上訴人買毒品？(四)上訴人並無販賣
毒品營利之主觀要件，不能以上訴人持有毒品即論以販賣毒品之
犯行，且上訴人之自白不得作為有罪認定之唯一證據，本件並無
其他補強證據足資佐證上訴人有販賣毒品之行為，請撤銷原判決
發回更審，詳為調查，俾免冤抑云云。
惟查原判決依憑上訴人部分不利於己之自白、證人李佳霖、高晉
祿、徐偉城、李約翰不利於上訴人之證言、扣案第一級毒品海洛
因（淨重０．０七公克）、現金一千元，法務部調查局九十四年
十二月二日調科壹字第０六００一０六五一號鑑定通知書、證人
李佳霖於九十四年八月二十七日，以0000000000號行
動電話與上訴人使用之0000000000號行動電話之對話
內容、證人高晉祿於九十四年九月二日以0000000000
號行動電話與上訴人使用之0000000000號行動電話之
通話譯文、證人徐偉城於九十四年九月十四日以0000000
000號行動電話與上訴人使用之0000000000號行動
電話之對話內容，及第一審於九十五年二月十日對上開通話之勘
驗筆錄，台灣高等法院被告全國前案紀錄表等證據，資以認定上
訴人有原判決事實欄所記載關於販賣第一、二級毒品部分之犯罪
事實，因而撤銷第一審關於上訴人販賣第一級毒品部分之不當判
決，改判仍論處上訴人販賣第一級毒品（累犯）罪刑；又維持第
一審依連續犯之例，論處上訴人連續販賣第二級毒品（累犯）罪
刑之判決，駁回上訴人此部分在第二審之上訴（又維持第一審論
處上訴人明知為禁藥而轉讓（累犯）罪刑之判決，駁回上訴人此
部分在第二審之上訴部分，另如後述）；已詳述其依憑之證據及
認定之理由。對於上訴人否認有本件販賣第一、二級毒品之犯行
，辯稱；伊並未賣安非他命給李佳霖，是因為伊有欠李佳霖五百
元，李佳霖打電話向伊催討，伊就叫李佳霖到香亭汽車旅館三０
一室來拿，請他吃一包安非他命；而高晉祿是打電話要與伊一起
公家去買毒品，但後來高晉祿並沒有來，伊也沒有賣安非他命給
高晉祿；另徐偉城係幫他拿的，幫他拿一千元也向他收一千元，
沒有賺他的錢云云；證人李佳霖在第一審翻異前供改稱：沒有施
用安非他命，也沒有向上訴人買過安非他命，當天打電話是因上
訴人欠伊五百元，伊向上訴人要五百元等語，及證人高晉祿於第
一審改稱；記不起當天有無到7－11 ，也記不得有無拿到安非他
命等語；經綜合調查證據之結果，認或不足採信，或係迴護上訴
人之詞。不足為上訴人有利之認定，分別在判決內加以指駁，並
說明其證據取捨及判斷之理由。又上訴人請求再傳訊證人李佳霖
、高晉祿、徐偉城，以事證明確並無必要，亦在判決內加以說明
。原判決關於上訴人販賣第一、二級毒品部分所為之論述，核與
卷證資料相符，從形式上觀察，並無違背法令之情形。按認事採
證、證據之取捨及證據證明力之判斷，俱屬事實審法院之職權，
苟無違背證據法則，自不能指為違法。原判決對於上訴人有本件
販賣第一、二級毒品之犯行，已說明其依憑之證據及理由，對於
上訴人之辯解及證人李佳霖、高晉祿嗣後翻異前供之詞，認不可
採，亦在判決內詳述其不予採納之理由，並無上訴意旨所指違背
法令之情形。上訴意旨所指各節，或為單純事實之爭執；或不影
響全部犯罪事實之認定而可認於原判決之主旨有影響；或原審已
加審酌、論斷，屬原審得本於職權裁量之事項，已於判決內詳述
其認事採證及證據取捨、判斷之理由，為其職權之適法行使，並
無違背證據法則之情形；或事證已臻明確並無再為傳訊調查必要
之裁量事項，亦無上訴意旨所指違背法令之情形；上訴意旨徒憑
己意任意指摘原判決違背法令，核與法律規定得為第三審上訴理
由之違法情形均不相適合，應認其關於販賣第一、二級毒品部分
之上訴違背法律上之程式，予以駁回。另按第三審上訴書狀，應
敘述上訴之理由，其未敘述者，得於提起上訴後十日內補提理由
書於原審法院，已逾上述期間，而於第三審法院未判決前仍未提
出上訴理由書狀者，第三審法院應以判決駁回之，刑事訴訟法第
三百八十二條第一項、第三百九十五條後段規定甚明。本件上訴
人對於明知為禁藥而轉讓部分，不服原審判決，於九十五年七月
六日提起上訴，並未敘述理由，迄今逾期已久，於本院未判決前
仍未提出，依上揭規定，其上開部分之上訴自非合法，應予駁回
。
據上論結，應依刑事訴訟法第三百九十五條，判決如主文。
中    華    民    國  九十五  年   十一   月    九    日
                      最高法院刑事第五庭
                          審判長法官  莊  登  照
                                法官  洪  明  輝
                                法官  黃  一  鑫
                                法官  林  秀  夫
                                法官  徐  昌  錦
      本件正本證明與原本無異
                                      書  記  官
中    華    民    國  九十五  年   十一   月   十七   日
                                                      Ｑ


司法院資訊處製作；財團法人民間司法改革基金會備份。
